臺灣士林地方法院刑事裁定
111年度聲字第784號
聲  請  人  
即  被  告  劉孟綸



選任辯護人  林鳳秋律師
            張家琦律師
上列聲請人即被告因業務過失傷害案件（110年度醫易字第1號）
，聲請交付法庭錄音光碟，本院裁定如下：
    主    文
聲請人於繳付相關費用後，准予轉拷交付本院110年度醫易字第1
號案件於民國111年7月15日審理期日之法庭錄音光碟，就取得之
內容不得散布、公開播送，或為非正當目的使用，並禁止聲請人
再行轉拷利用。
    理    由
一、聲請意旨略以：聲請人即被告劉孟綸（下稱聲請人）恐民國
    111年7月15日之審判筆錄有漏未記載之內容，攸關證人石宜
    銘之證述內容，亦與本案爭點有關，對聲請人權益有重大影
    響，請准複製交付111年7月15日之法庭錄音光碟等語。
二、當事人及依法得聲請閱覽卷宗之人，因主張或維護其法律上
    利益，得於開庭翌日起至裁判確定後6個月內，繳納費用聲
    請法院許可交付法庭錄音或錄影內容，法院組織法第90條之
    1第1項前段定有明文。而當事人及依法得聲請閱覽卷宗之人
    ，因主張或維護其法律上利益，聲請交付法庭錄音或錄影內
    容時，應敘明理由，由法院為許可與否之裁定；法院受理前
    項聲請，如認符合聲請人要件，並在聲請期間內提出，且就
    所主張或維護法律上之利益已敘明者，除法令另有排除規定
    外，應予許可，法庭錄音錄影及其利用保存辦法第8條第1 
    項、第2項亦有明定。而所謂「主張或維護其法律上利益」
    ，舉凡核對、更正筆錄、解明庭訊內容、上訴程序或他案訴
    訟所需，或具他項正當事由，而欲用以保障其法律上利益等
    ，均屬之。
三、經查，聲請人為本院110年度醫易字第1號業務過失傷害案之
    被告，其以上開理由聲請交付本案於111年7月15日審理期日
    之法庭錄音，業已敘明維護法律上利益之理由，核無不合，
    應予准許。惟依法院辦理聲請交付法庭錄音錄影內容應行注
    意事項第6點規定、法庭錄音錄影及其利用保存辦法第8條第
    4項等規定，聲請人就所取得之前開法庭錄音光碟內容不得
    散布、公開播送，或為非正當目的使用，並禁止聲請人再行
    轉拷利用。末查，聲請人之選任辯護人於聲請再開辯論狀所
    檢附本院上傳時間及審理期日之筆錄內容，係電腦系統自動
    上傳，為尚未經本院委外轉譯人員彙整後之內容，附此陳明
    。
四、依刑事訴訟法第220條，裁定如主文。　　
中　　華　　民　　國　　111 　年　　7 　　月　　29　　日
                  刑事第三庭　法  官  林正忠
以上正本證明與原本無異。
如不服本裁定應於送達後5日內向本院提出抗告狀。
因疫情而遲誤不變期間，得向法院聲請回復原狀。
                              書記官  張佩旻
中　　華　　民　　國　　111 　年　　8 　　月　　3 　　日